最高法院刑事判決　　　　　　九十六年度台上字第一八六四號
上　訴　人　甲○○
上列上訴人因偽證案件，不服台灣高等法院台南分院中華民國九
十六年一月十日第二審判決（九十五年度上訴字第一０五六號，
起訴案號：台灣台南地方法院檢察署九十五年度偵字第九一二八
號），提起上訴，本院判決如下：
    主  文
原判決撤銷，發回台灣高等法院台南分院。
    理  由
本件原判決維持第一審論處上訴人甲○○證人，於執行審判職務
之公署審判時，於案情有重要關係之事項，供前具結，而為虛偽
之陳述罪刑之判決，駁回上訴人在第二審之上訴，固非無見。
惟按：犯罪事實應依證據認定之，認定之犯罪事實並須與所採用
之證據或卷內訴訟資料相符合，始為適法。卷查，上訴人於民國
九十五年六月一日在台灣台南地方法院九十四年度訴字第一０九
三號，其另被訴違反毒品危害防制條例案件之審判期日，以證人
行交互詰問程序，經告知恐因陳述致自己受刑事追訴或處罰依法
得拒絕證言，仍表示願意作證，並於供前具結，其中涉及同案被
告陳福慶、王乃婷、單少剛之供述部分，係稱：「（檢察官問：
是否知道陳福慶有無販賣毒品？）應該是沒有」、「我從來沒有
看過陳福慶交毒品給高誌隆」，及其餘供稱：未幫王乃婷接過電
話或收錢給王乃婷、未見過單少剛出去交易毒品或在擔任把風工
作各等語（見第一審卷〔第四宗右上角編頁〕第四九、五三、五
六、五七頁）；縱認上訴人所供均與王乃婷、單少剛及證人周海
龍等人之供述情節不符，顯非實情，但其所謂陳福慶「應該是沒
有」販賣毒品及渠未幫忙接電話或收錢、或未看過陳福慶等人有
販賣毒品犯行云云，均非供稱陳福慶等人確無販賣毒品之情事。
原判決事實欄記載上訴人於上述案件供前具結，而虛偽陳述「陳
福慶、王乃婷及單少剛未販賣毒品」不實事項等情，乃論以刑法
第一百六十八條之偽證罪，似認定上訴人於該案件偽證時之虛偽
供述內容為陳述「陳福慶、王乃婷及單少剛未販賣毒品」之不實
事項，此與前揭第一審卷內審判筆錄記載之訴訟資料未盡相符，
已難認允洽；且上訴人上述於第一審之作證內容，是否僅就渠未
目睹陳福慶等販毒及渠未參與其事等情而為虛偽供證？究竟如何
依該供述內容即認係證述「陳福慶、王乃婷及單少剛未販賣毒品
」之不實事項，原判決未依卷內資料詳加勾稽審認，遽為該部分
事實之認定，亦嫌理由欠備。以上或為上訴意旨所指摘，或為本
院得依職權調查之事項，應認原判決有撤銷發回更審之原因。
據上論結，應依刑事訴訟法第三百九十七條、第四百零一條，判
決如主文。
中　　華　　民　　國　九十六　年　　四　　月　 十二 　日
                      最高法院刑事第六庭
                          審判長法官  呂　潮　澤
                                法官  吳　昆　仁
                                法官  孫　增　同
                                法官  趙　文　淵
                                法官  吳　　　燦
      本件正本證明與原本無異
                                      書  記  官
中　　華　　民　　國　九十六　年　　四　　月　 十八 　日
                                                z
